【裁判字號】    99,聲,958
【裁判日期】    990915
【裁判案由】    返還擔保金
【裁判全文】
臺灣士林地方法院民事裁定               99年度聲字第958號
聲  請  人  甲○○
相  對  人  捷運網不動產仲介經紀有限公司
法定代理人  乙○○
聲請人聲請返還擔保金事件，本院裁定如下：
    主  文
聲請駁回。
    理  由
一、聲請意旨略以：聲請人前遵本院99年度聲字第77號民事裁定
    ，為停止本院97年度執字第58989 號、98年度司執字第331
    號、98年度司執字第14671 號強制執行程序（下合稱系爭執
    行程序），曾提供新臺幣228 萬元為擔保金，以本院99年度
    存字第146 號提存事件提存在案。茲因聲請人對相對人提起
    之本案訴訟業經本院98年度重訴字第389 號判決聲請人敗訴
    ，並因聲請人逾期未補繳上訴裁判費遭駁回上訴而告確定，
    相對人復於系爭執行程序續行執行後，就其債權本金及利息
    獲得足額清償，應認聲請人供擔保之原因業已消滅，爰依法
    請求返還上開擔保金等語。
二、按返還擔保金，依民事訴訟法第106 條準用第104 條第1 項
    之規定，須符合：(一)應供擔保之原因消滅者。(二)供擔保人證
    明受擔保利益人同意返還者。(三)訴訟終結後供擔保人證明已
    定20日以上之期間催告受擔保利益人行使權利而未行使者等
    情形之一，法院始得裁定返還擔保金。又法院依強制執行法
    第18條第2 項定擔保金額而准許停止強制執行之裁定者，該
    項擔保係備供債權人因該次停止執行所受損害之賠償，故必
    待無損害發生，或債權人本案勝訴確定，或就所生之損害已
    經賠償時，始得謂應供擔保之原因消滅（最高法院53年臺抗
    字第279 號判例意旨參照）。
三、經查，聲請人就其主張之事實，固據提出本院99年度聲字第
    77號裁定、提存書暨國庫存款收款書、本院民事執行處通知
    、民事聲請暨異議狀等影本為證。惟聲請人為停止系爭執行
    程序所提供之擔保金，係為債權人即相對人因該次停止執行
    所受損害賠償之擔保，今聲請人對相對人提起之本案訴訟既
    經本院98年度重訴字第389 號駁回確定，則相對人因該次停
    止執行，即難謂無損害發生，且該損害有無賠償，與相對人
    之本案債權是否全額受償無涉，是亦難認本件損害已經賠償
    ，揆諸上揭說明，自難謂本件應供擔保之原因業已消滅。另
    聲請人又未能證明受擔保利益人即相對人同意返還，或已定
    20日以上之期間催告相對人行使權利而未行使，故聲請人聲
    請返還擔保金，於法不合，應予駁回。
四、爰依法裁定如主文。
中    華    民    國    99    年    9     月    15    日
                  民事第二庭  法  官  劉逸成
以上正本證明與原本無異。
如對本裁定抗告，應於裁定送達後10日內向本院提出抗告狀，並
繳納抗告費新臺幣1,000元。
中    華    民    國    99    年    9     月    15    日
                              書記官  李宜蓁

司法院資訊處製作；財團法人民間司法改革基金會備份。
